高雄高等行政法院裁定
　　　　　　　　　　　　　　　　　　 96年度停字第00028號
聲　請　人　興國管理學院
代　表　人　甲○○　校長
聲　請　人　乙○(ANDERS.
上　一　人
送達代收人　丙○○
相　對　人　行政院勞工委員會
代　表　人　丁○○　主任委員
上列當事人間因違反就業服務法事件，聲請人聲請停止原處分之
執行。本院裁定如下：
    主  文
聲請駁回。
聲請程序費用由聲請人負擔。
    理  由
一、按「於行政訴訟起訴前，如原處分或決定之執行將發生難於
    回復之損害，且有急迫情事者，行政法院亦得依受處分人或
    訴願人之聲請，裁定停止執行。但於公益有重大影響者，不
    在此限。」行政訴訟法第116條第3項定有明文。故依行政訴
    訟法第116條第3項前段規定，聲請停止原處分之執行，必須
    因原處分之執行將發生難於回復之損害，且有急迫情事者，
    當事人始得聲請行政法院裁定停止執行；而所謂難於回復之
    損害，係指其損害不能回復原狀，或不能以金錢賠償，或在
    一般社會通念上，如為執行可認達到回復困難之程度而言。
二、本件聲請人聲請意旨略謂：相對人於民國（下同）96年9月2
    8日作出勞職規字第0960509003號行政處分，認為聲請人興
    國管理學院因違反就業服務法第57條第1款，未經許可非法
    聘請外國人即聲請人乙○從事學校教師工作，並認乙○係自
    行至原核准受聘僱補習班以外之興國管理學院擔任學校教師
    工作，違反就業服務法第73條第1款「為申請許可以外之雇
    主工作」之規定，因而對興國管理學院作出撤銷相對人96年
    8月15日勞職規字第960543074號函核予該校聘僱乙○之許可
    及「2年內不予核准興國管理學院聘僱外國人從事就業服務
    法第46條第1項第1款至第6款規定工作之許可」等之處分，
    同時對乙○作出限期出國，不得再於中華民國境內工作之處
    分；惟聲請人認為前揭相對人對渠等所為行政處分，未能充
    分審酌「不同行政法規所定程序適用上之競合關係」及「大
    學教師聘任程序之特殊性」，即驟認興國管理學院主觀上有
    故意過失而予以裁罰，其合法性顯有疑義，並且即令乙○出
    國處分之執行將發生難以回復之損害，且有急迫之情形，並
    非為維護重大公共利益所必要者。爰此依行政訴訟法第116
    條第3項規定聲請停止上開行政處分之執行。
三、經查，聲請人乙○原經相對人核准受聘僱在台南市私立長春
    藤英語會話短期補習班擔任外國語文教師，自96年3月1日起
    ，即自行至聲請人興國管理學院擔任學校教師工作，且領有
    薪資，經台南市政府於96年6月14日查獲，經相對人審酌認
    乙○已違反就業服務法第73條第1款規定「為申請許可以外
    之雇主工作」，乃依行政程序法第117條及第119條撤銷上開
    聘僱許可，復依就業服務法第74條第1項規定，即令乙○出
    國，不得再於中華民國境內工作；另興國管理學院違反就業
    服務法第57條第1款規定，未經許可非法聘僱外國人乙○從
    事學校教師工作，乃依雇主聘僱外國人許可及管理辦法第11
    條第5款規定，裁處自本處分函送達日起2年內，不予核准該
    校聘僱外國人從事就業服務法第46條第1項第1款至第6款工
    作之許可等情，此有相對人96年9月28日勞職規字第0960509
    003號函影本附卷可稽。又本件相對人對聲請人乙○裁處令
    其出國，不得再於中華民國境內工作之處分，及對聲請人興
    國管理學院裁處自本處分函送達日起2年內，不予核准該校
    聘僱外國人從事就業服務法第46條第1項第1款至第6款工作
    之許可之處分，就其性質而言，縱不停止執行，乙○部分亦
    僅發生不能教學，無法領取薪資，及因令其出國所增加搬遷
    及出國之費用等損害；而興國管理學院則因上開處分致乙○
    不能在該校任教，及不能再聘僱外國人從事外語教學工作，
    因外語教師非無替代性，該校仍可聘請本國人之其他合格教
    師繼續該課程之進行，若因此而增加聘僱之費用，亦屬財產
    上之損害；故聲請人因上開處分所生之損害，均屬財產上之
    損害，於一般社會通念上，應不致達到回復困難之程度，是
    上開處分之執行，並不會發生日後難於回復之損害。至於聲
    請人乙○另主張其於96年8月已考取國立成功大學博士班，
    乃以就學辦理申請居留資格已獲核可，倘內政部入出國及移
    民署依據上開處分執行，則其將喪失成功大學博士班之就學
    資格，並須即刻離境，且其離境後，將無法獲得入境許可，
    對其訴訟權利保護顯有不足等語。查，乙○另以就學原因取
    得我國居留權乙節，此有居留證影本附卷為憑，足認乙○除
    依上開就業服務法規定取得我國居留權外，另再以就學為由
    取得我國居留權，則縱使乙○因違反上開就業服務法規定而
    被撤銷居留權，然其以就學為由所取得之居留權並未喪失，
    尚不致因本件處分即須離境；況且，就業服務法之立法目的
    ，係為促進國民就業，以增進社會及經濟發展，至於外國人
    就學權益則非屬就業服務法保障之範圍，自不能將系爭處分
    之執行與其就學之權益混為一談；又縱使乙○確因上開處分
    之執行而離境，就系爭處分乃得委任代理人為爭訟，並未因
    該處分而剝奪其訴訟之權利，尚難謂因系爭處分之執行而發
    生日後難於回復之損害。故聲請人聲請停止執行，核與行政
    訴訟法第116條第3項規定之停止執行要件不符，不應准許。
四、依行政訴訟法第104條、民事訴訟法第95條、第78條、第85
    條第1項前段，裁定如主文。
中　　華　　民　　國　　96　　年　  10　　月　 12  　 日
                  第三庭審判長法  官　邱政強
                              法  官　詹日賢
                              法  官　李協明
以上正本係照原本作成。
如不服本裁定，應於裁定送達後10日內以書狀敘明理由，經本院
向最高行政法院提出抗告（須按對造人數附具繕本）。
中　　華　　民　　國　　96　　年　  10　　月　 12  　 日
　　　　　　　　　　　　　　　書記官  周良駿
